Minutes et répertoires du notaire Nicolas Charles LE PRÉVOST, janvier 1740 - 30 octobre 1744 (étude I)
Archives nationales
- Minutes de Nicolas Charles LE PRÉVOST, janvier 1740 - 30 octobre 1744; MC/ET/I/397 - MC/ET/I/417
  - Minutes. 1742, octobre - décembre, octobre - décembre 1742; MC/ET/I/410
    - Contrat de mariage entre Mathieu-Joseph de Baux, maître chandelier, rue Beaubourg, et Gabriel-Louise Le Roux, veuve de Germain Charles, maître chandelier, rue Beaubourg., 11 novembre 1742; MC/ET/I/410
      contrat de mariage; Beaubourg (rue); Baux, Mathieu-Joseph de; Le Roux, Gabriel-Louise; Charles, Germain; cirier
    - Contrat de mariage entre Eienne Ruelle, garçon cordonnier, rue de la Planche, et Antoinnette Galois, fille de Simon Galois, gagne-denier, rue de la Planche., 11 novembre 1742; MC/ET/I/410
      contrat de mariage; Planche (rue de la); Ruelle, Etienne; Galois, Antoinette; Galois, Simon; cordonnier; journalier
    - Contrat de mariage entre Benoît Guilman, maître de musique, rue Saint-Denis, et Jeanne Capdevieille, fille de feu Pierre Michel Capdevieille, capitaine des portes de Strasbourg, rue Sainte-Marguerite., 12 novembre 1742; MC/ET/I/410
      contrat de mariage; Saint-Denis (rue); Sainte-Marguerite (rue); Guilman, Benoît; Capdevieille, Jeanne; Capdevieille, Pierre Michel
    - Inventaire après décès de Thomas Engerran, chirurgien juré à Saint-Côme, ancien prèvost de sa communauté, carrefour de la Croix-Rouge., 16 novembre 1742; MC/ET/I/410
      inventaire après décès; Croix-Rouge (carrefour de la); Engerran, Thomas; chirurgien
    - Inventaire après décès d'Adrien Rousseauville, maître charron, rue Saint-Dominique, époux de Louise Angélique Pasquier., 16 novembre 1742; MC/ET/I/410
      inventaire après décès; Saint-Dominique (rue); Rousseauville, Adrien; Pasquier, Louise-Angélique; charron
    - Contrat de mariage entre Nicolas Duclos, compagnon bourrelier, rue du Gindre, et Françoise Dumée, fille de feu Benoît Dumée, laboureur à Fisme en Champagne, rue du Gindre., 22 novembre 1742; MC/ET/I/410
      contrat de mariage; Gindre (rue du); Duclos, Nicolas; Dumée, Françoise; Dumée, Benoît; sellier; agriculteur
    - Inventaire après décès de Louis Martial Lodinat, époux de Marie Denise Duléry, rue Saint-Placide., 23 novembre 1742; MC/ET/I/410
      inventaire après décès; Saint-Placide (rue); Lodinat, Louis Martial; Duléry, Maire Denise
    - Contrat de mariage entre Michel Léonnais, tailleur de pierre, rue Saint-Placide, et Marie Denise Duléry, veuve de feu Martial Lodinat, compagnon maçon, rue Saint-Placide., 25 novembre 1742; MC/ET/I/410
      contrat de mariage; Saint-Placide (rue); Léonnais, Michel; Duléry, Marie Denise; Lodinat, Martial; tailleur de pierre; maçon
    - Contrat de mariage entre Antoine Jossonney, scieur de long, rue du Sépulcre, et Anne Charlotte But, veuve de Denis Prévost, voiturier par terre, rue de Sèvres., 25 novembre 1742; MC/ET/I/410
      contrat de mariage; Saint-Sépulcre (rue du); Sèvres (rue de); Jossonney, Antoine; But, Anne Charlotte; Prévost, Denis; menuisier; transporteur de marchandises
    - Contrat de mariage entre Claude Tartarin, tailleur de pierre, rue de Sèvres, et Marie Bled, fille de feu Henry Bled, boucher à Montreuil-sur-Mer, rue de Sèvres., 25 novembre 1742; MC/ET/I/410
      contrat de mariage; Sèvres (rue de); Tartarin, Claude; Bled, Marie; Bled, Henry; tailleur de pierre; boucher
    - Contrat de mariage entre Gabriel Piron, compagnon menuisier, rue de Sèvres, et Catherine Madeleine Desforges, fille de Pierre Desforges, ébéniste, rue de Sèvres., 25 novembre 1742; MC/ET/I/410
      contrat de mariage; Sèvres (rue de); Piron, Gabriel; Desforges, Catherine-Madeleine; Desforges, Pierre; menuisier; ébéniste
    - Contrat de mariage entre François Girard, natif de Savoie, rue du Bac, et Jeanne Guérin, fille de feu Louis Guérin, laboureur à Méry-sur-Marne., 26 novembre 1742; MC/ET/I/410
      contrat de mariage; Bac (rue du); Girard, François; Guérin, Jeanne; Guérin, Louis; agriculteur
    - Inventaire après décès de Louis Barbier, marchand épicier, bourgeois de Paris, rue Mouffetard, à la requête de son épouse Françoise Faucon., 1er décembre 1742; MC/ET/I/410
      inventaire après décès; Mouffetard (rue); Barbier, Louis; Faucon, Françoise; commerçant; commerçant
    - Contrat de mariage entre Claude Le Fèvre, marchand vinaigrier, rue du Four, et Claude Félicité Brunet, fille de feu Eustache Brunet., 5 décembre 1742; MC/ET/I/410
      contrat de mariage; Four (rue du); Le Fèvre, Claude; Brunet, Claude Félicité; Brunet, Eustache; commerçant; vinaigrier
    - Partage de Thomas Engerran, chirurgien juré à Saint-Côme, ancien prèvost de sa communauté, carrefour de la Croix-Rouge., 7 décembre 1742; MC/ET/I/410
      partage; Croix-Rouge (carrefour de la); Engerran, Thomas; chirurgien
    - Ladoyreau (Philippe), orfèvre du Duc d'Orléans § Procès verbal de Comparutions, 11 décembre 1742; MC/ET/I/410
      procès-verbal; Ladoyreau, Philippe
    - Inventaire après décès de Louis Bourdin, voiturier par eau, rue des Fossés-Saint-Bernard au Chat-Noir., 13 décembre 1742; MC/ET/I/410
      inventaire après décès; Bourdin, Louis; transporteur de marchandises
    - Inventaire après décès de Robert Luthon, dit Duchesne, officier invalide, époux de Nicole Bignon, rue de sèvres., 18 décembre 1742; MC/ET/I/410
      inventaire après décès; Sèvres (rue de); Luthon, Robert; Bignon, Nicole
    - LASSAUX (Genebaud) maître Maçon Rue de l'Université § Marché .., 23 décembre 1742; MC/ET/I/410
      marché; Lassaux, Genebaud
    - Inventaire après décès de Louise-Dorothée Boireau, à la requête de son époux Jérôme Bardou, marchand apothicaire, contrôleur de l'apothicairerie de l'Hôtel des Invalides., 24 décembre 1742; MC/ET/I/410
      inventaire après décès; Boireau, Louise-Dorothée; Bardou, Jérôme; commerçant; pharmacien; pharmacien
    - Inventaire après décès de Jean Flamain, marchand limonadier, rue Saint-Honoré, paroisse Saint-Eustache, à la requête de son épouse Aimée-Louise Duhamel., 24 décembre 1742; MC/ET/I/410
      inventaire après décès; Saint-Honoré (rue); Flamain, Jean; Duhamel, Aimée-Louise; restaurateur
    - Inventaire après décès de Elisabeth Delastre, à la requête de son époux François Langlois, maître fondeur, rue Princesse., 31 décembre 1742 - 1742; MC/ET/I/410
      inventaire après décès; Princesse (rue); Delastre, Elisabeth; Langlois, François; fondeur
    - Inventaire après décès de François Paul de La Croix de Chevrières, chevalier de Saint-Vallier, maréchal des camps et armées du roi, rue des Petits-Champs., 8 novembre 1743; MC/ET/I/410
      inventaire après décès; Petits-Champs (rue des); La Croix de Chevrières, François Paul de; officier général
  - Minutes. 1743, janvier - mars, janvier - mars 1743; MC/ET/I/411
    - LAMARRE (Jean) Maître maçon Rue de Sevres § Bail de revenu à .., 29 mars 1742; MC/ET/I/411
      bail; Lamarre, Jean
    - Contrat de mariage entre Noël Bétourné, loueur de carrosses, rue Mazarine, et Marie-Madeleine Antoine, fille de feu Jacques Antoine, tailleur à Lille, rue Sainte-Marguerite, Hôtel des Romains., 2 janvier 1743; MC/ET/I/411
      contrat de mariage; Mazarine (rue); Sainte-Marguerite (rue); Bétourné, Noël; Antoine, Marie-Madeleine; Antoine, Jacques; loueur de véhicules; tailleur d'habits
    - Contrat de mariage entre Jean-François Arnoux, maître horloger, rue des Boucheries et Marie-Marguerite Lavie, fille du défunt Jean Lavie, bourgeois de Paris, rue Sainte-Placide., 3 janvier 1743; MC/ET/I/411
      contrat de mariage; Saint-Placide (rue); Arnoux, Jean-François; Lavie, Marie-Marguerite; Lavie, Jean; horloger
    - Partage de Louise Champy, fille de feu Nicolas Champy, gagne-deniers, rue Sainte-Marguerite., 5 janvier 1743; MC/ET/I/411
      partage; Sainte-Marguerite (rue); Champy, Louise; Champy, Nicolas; journalier
    - Inventaire après décès de Laurent Damoye, maître d'hôtel de la marquise de Bellefond, rue de la Planche, veuf de Rose Martin de Rougemont., 10 janvier 1743; MC/ET/I/411
      inventaire après décès; Planche (rue de la); Damoye, Laurent; Martin de Rougemont, Rose; maître d'hôtel
    - Testament olographe de Marie-Anne Hamon, servante de Pierre Tuault de La Touche, rue du Colombier., 13 janvier 1743; MC/ET/I/411
      testament; Colombier (rue du); Hamon, Marie-Anne; Tuault de La Touche, Pierre; employé de maison
    - Ladoyreau (Philippe), orfèvre du duc d'Orléans Heristy § Procès verbal de comparution 2 actes, 16 janvier 1743; MC/ET/I/411
      procès-verbal; L'Adoyreau, Philippe
    - Partage de Julien Bizet, valet de chambre de feu la maréchale de Chamilly., 18 janvier 1743; MC/ET/I/411
      partage; Bizet, Julien; employé de maison
    - Inventaire après décès de Marie-Anne Hamon, servante de Pierre Tuault de La Touche, officier dans les troupes du roi, rue du Colombier., 18 janvier 1743; MC/ET/I/411
      inventaire après décès; Colombier (rue du); Hamon, Marie-Anne; Tuault de La Touche, Pierre; employé de maison
    - SUET (Pierre Michel), peintre, Rue du Four .. § Vente de Meubles par .., 22 janvier 1743; MC/ET/I/411
      acte de vente; Suet, Pierre Michel
    - Contrat de mariage entre Claude Marchand, domestique du marquis de Jaucourt, rue de Grenelle, et Marie Anne Leclerc, fille de Charles Leclerc, laboureur à la Villetertre, rue du Sépulcre., 23 janvier 1743; MC/ET/I/411
      contrat de mariage; Grenelle (rue de); Saint-Sépulcre (rue du); Marchand, Claude; Leclerc, Marie Anne; Leclerc, Charles; Jaucourt (marquis de); employé de maison; agriculteur
    - ALLIÉ (Georges) Maître menuisier Rue de Grenelle § Mariage de la fille de .., 24 janvier 1743; MC/ET/I/411
      contrat de mariage; Allié, Georges
    - Testament mutuel de Germain Bonnemain, domestique, rue Jacob, et Suzanne Durant., 25 janvier 1743; MC/ET/I/411
      testament; Jacob (rue); Bonnemain, Germain; Durant, Suzanne; employé de maison
    - Testament de Jean Guy, bourgeois de Paris, rue des Boucheries., 25 janvier 1743; MC/ET/I/411
      testament; Guy, Jean
    - Testament de Jérôme Charpentier, marchand de vin, rue du Paon., 31 janvier 1743; MC/ET/I/411
      testament; Paon (rue du); Charpentier; Jérôme; commerçant
    - Testament de Marie Marguerite Tirlet, épouse de Jérôme Charpentier, marchand de vin, rue du Paon., 1er février 1743; MC/ET/I/411
      testament; Paon (rue du); Tirlet, Marie Marguerite; Charpentier, Jérôme; commerçant
    - Contrat de mariage entre Adrien-Nicolas Chablignac de Condé, capitaine au régiment royal des carabiniers, et Louise-Geneviève Boulot, veuve de Pierre-Louis Dicq. Extrait déposé du contrat passé le 14 août 1736 devant Péricaut, notaire à Montmorillon., 6 février 1743; MC/ET/I/411
      contrat de mariage; Chablignac de Condé, Adrien-Nicolas; Boulot, Louise-Geneviève; Dicq, Pierre-Louis
    - Inventaire après décès de Jean Marchand, gagne-denier, au Gros-Caillou, époux de Marie-Anne La Fosse., 9 février 1743; MC/ET/I/411
      inventaire après décès; Gros-Caillou (quartier); Marchand, Jean; La Fosse, Marie-Anne; journalier
    - Contrat de mariage entre Simon La Croix, fils mineur de feu Léonard La Croix, marchand apothicaire, rue du Four, et Marie-Françoise Huguet, fille de feu Etienne Jacques Huguet, peintre de l'académie de Saint-Luc, rue Bourbon-le-Château, paroisse Saint-Sulpice., 10 février 1743; MC/ET/I/411
      contrat de mariage; Four (rue du); La Croix, Simon; La Croix, Léonard; Huguet, Marie-Françoise; Huguet, Etienne Jacques; commerçant; pharmacien
    - Contrat de mariage entre Simon Lacroix, demeurant rue du Four, et Marie-Françoise Huguet, fille mineure de défunts Étienne-Jacques Huguet, peintre de l'académie de Saint-Luc, et Marie-Geneviève Besançon., 10 février 1743; MC/ET/I/411
      Pièce jointe:
      - État des meubles d'Anne-Madeleine de Cambray, veuve de Léonard Lacroix, marchand apothicaire, mère du futur époux, avec qui elle demeure.
      TABLEAUX.
      Une Fuite en Égypte et une Madeleine dans le désert, 'originaux d'Italie', faits par Salvador Rosa, b.b.d.
      - 21 tableaux sans noms d'auteurs: 9 'portraits de famille', 11 de 'princes et princesses de la cour', et une Madeleine.
      Documents du Minutier central concernant l'histoire de l'art (1700-1750), par Mireille Rambaud, tome II [études I à X, soit 2357 actes], Paris, Archives nationales, 1971, p. 908 (instrument de recherche imprimé dématérialisé, certaines notices sont plus détaillées dans la version intégrale accessible en ligne par la rubrique 'Autres instruments de recherche', voir contexte dans le Plan d’orientation général - Notaires de Paris, guides thématiques du Minutier).
    - Inventaire après décès d'Elisabeth Angélique Pochet, épouse de Christophe Robe, bourgeois de Paris, rue de Sèvres., 12 février 1743; MC/ET/I/411
      inventaire après décès; Sèvres (rue de); Pochet, Elisabeth-Angélique; Robe, Christophe
    - Inventaire après décès de Nicolas Compagnon, maître boutonnier, rue du Bourg-l'Abbé, à la requête de son épouse Marie-Jeanne Fautray., 13 février 1743; MC/ET/I/411
      inventaire après décès; Compagnon, Nicolas; Fautray, Marie-Jeanne; tabletier
    - DUBOIS (Etienne) maître potier d'étain; Rue Grenetal § Inventaire après décès d'un m/e/, 13 février 1743; MC/ET/I/411
      inventaire; Dubois, Etienne
    - Testament de Marie Hervet, fille majeure, rue des Canettes., 14 février 1743; MC/ET/I/411
      testament; Canettes (rue des); Hervet, Marie
    - Partage de la succession Jean Marchand, gagne-denier, au Gros-Caillou, époux de Marie-Anne La Fosse., 17 février 1743; MC/ET/I/411
      partage; Gros-Caillou (quartier); Marchand, Jean; La Fosse, Marie-Anne; journalier
    - Contrat de mariage entre Jean-Anne de Gregoire, seigneur de Saint-Sauveur, Nozières et Molines, écuyer du roi et du dauphin, à Versailles, Petite-Ecurie, et Madeleine-Suzanne Goullet de Rugy, fille de David Goullet, seigneur de Crespy, rue Saint-Sauveur., 17 février 1743; MC/ET/I/411
      contrat de mariage; Saint-Sauveur (rue); Gregoire, Jean-Anne de; Goullet de Rugy, Madeleine-Suzanne; Goullet, David (seigneur de Crespy)
    - Contrat de mariage entre Pierre Bardet, inspecteur de police, rue Jacob, et Marie-Anne Brungnard, fille de Pierre Brungnard, rue Jacob., 18 février 1743; MC/ET/I/411
      contrat de mariage; Jacob (rue); Bardet, Pierre; Brungnard, Marie-Anne; Brungnard, Pierre
    - Inventaire après décès de Claude Denis Jamois, compagnon maçon, rue des Vieilles-Tuileries, époux de Charlotte Geneviève Hourtier., 18 février 1743; MC/ET/I/411
      inventaire après décès; Vieilles-Tuileries (rue des); Jamois, Claude Denis; Hourtier, Charlotte Geneviève; maçon
    - Contrat de mariage entre Simon Villequin, domestique chez M. Lorimier, rue de Tournon, et Marie-Jeanne Pinot, maîtresse couturière, fille de feu François Paul Pinot, maître à danser, rue du Four., 18 février 1743; MC/ET/I/411
      contrat de mariage; Tournon (rue de); Four (rue du); Villequin, Simon; Lorimier (M.); Pinot, Marie-Jeanne; Pinot, François-Paul; employé de maison; tailleur d'habits; enseignant; danseur
    - Contrat de mariage entre Joseph Roch, fils de feu Jacques Roch, voiturier par terre, rue Saint-Maur, et Charlotte Geneviève Hourtier, veuve de Claude Denis Jamois, compagnon, rue des Vieilles-Tuileries., 18 février 1743; MC/ET/I/411
      contrat de mariage; Saint-Maur (rue); Vieilles-Tuileries (rue des); Roch, Joseph; Roch, Jacques; Hourtier, Charlotte-Geneviève; Jamois, Claude Denis; transporteur de marchandises; maçon
    - Contrat de mariage entre Jean Debar, compagnon cordonnier, rue Princesse, et Catherine Courteille, veuve de Louis Michault, enseignant l'arithmétique, rue Guisarde., 18 février 1743; MC/ET/I/411
      contrat de mariage; Princesse (rue); Guisarde (rue); Debar, Jean; Courteille, Catherine; Michault, Louis; cordonnier; enseignant
    - Inventaire après décès de Jean-Baptiste Hervet, agent d'affaires, rue des Canettes., 22 février 1743; MC/ET/I/411
      inventaire après décès; Canettes (rue des); Hervet, Jean-Baptiste; intendant particulier (Ancien Régime)
    - Contrat de mariage entre Aubert François Pinard, vigneron, 31 ans, Vaugirard, et Catherine Dubois, fille de François Dubois de Dorsiment (paroisse d'Amiens), Vaugirard., 24 février 1743; MC/ET/I/411
      contrat de mariage; Vaugirard (ancienne commune); Pinard, Aubert-François; Dubois de Dorsiment, Catherine; Dubois, François; viticulteur
    - Contrat de mariage entre Jean-François Naudon (19 ans), bourgeois de Paris, rue du Four, et Marie-Geneviève Mirfin (24 ans), fille de feu Jean Mirfin, huissier commissaire priseur au Châtelet, rue du Four., 25 février 1743; MC/ET/I/411
      contrat de mariage; Four (rue du); Naudon, Jean-François; Mirfin, Marie-Geneviève; Mirfin, Jean; huissier de justice; commissaire-priseur
    - Testament de Marie-Elisabeth Carré de Ronde-Fontaine, femme de chambre de la marquise de Resnon, rue de Taranne., 3 mars 1743; MC/ET/I/411
      testament; Taranne (rue); Carré de Ronde-Fontaine, Marie-Elisabeth; Reson (marquise de)
    - Testament mutuel d'Antoine Landrin, gagne-denier, rue Mouffetard, et de Marie Anne Chrétien., 10 mars 1743; MC/ET/I/411
      testament; Mouffetard (rue); Landrin, Antoine; Chrétien, Marie Anne; journalier
    - Partage de la succession de Nicolas Joliot, maître couvreur, et Marie Anne Faverolles, son épouse., 10 mars 1743; MC/ET/I/411
      partage; Joliot, Nicolas; Faverolles, Marie Anne; couvreur
    - Testament mutuel de Louis Feuglet, suisse de nation, suisse de Madame de Saint-Heran, et Rose Joyet, rue Pot-de-Fer., 11 mars 1743; MC/ET/I/411
      testament; Pot-de-Fer (rue du); Feuglet, Louis; Joyet, Rose
    - Inventaire après décès de Robert Genty, bourgeois de Paris, rue du Four, à la requête de son épouse Angélique Grenard., 15 mars 1743; MC/ET/I/411
      inventaire après décès; Four (rue du); Genty, Robert; Grenard, Angélique
    - Inventaire après décès de François Baudet, soldat invalide, rue de Grenelle, à la requête de son épouse Marie Labelle., 18 mars 1743; MC/ET/I/411
      inventaire après décès; Grenelle (rue de); Baudet, François; Labelle, Marie
    - Inventaire après décès du marquis Léon d'Armand de Mison, capitaine au régiment des gardes françaises de Marseille, logé rue de Beaune., 25 mars 1743; MC/ET/I/411
      inventaire après décès; Beaune (rue de); Armand de Mison, Léon d' (marquis)
    - Inventaire après décès de François Bellucheau, seigneur de Villiers, gentilhomme ordinaire du Roi, rue des Petits-Augustins, à la requête de son épouse Françoise Moreau., 26 mars 1743; MC/ET/I/411
      inventaire après décès; Petits-Augustins (rue des); Bellucheau, François (seigneur de Villiers); Moreau, Françoise
    - GAUDRON Horloger Pendule par .. § Inventaire après décès du Chevalier de Villiers, 26 mars 1743; MC/ET/I/411
    - Contrat de mariage entre Nicolas Fabry, écuyer, rue Saint-Honoré, et Madeleine-Charlotte Morel de Cremery, fille de feu Nicolas Morel, seigneur de Cremery, consul pour Sa Majesté à Saide, enclos de l'Arsenal., 28 mars 1743; MC/ET/I/411
      contrat de mariage; Saint-Honoré (rue); Arsenal (enclos); Fabry, Nicolas; Morel de Cremery, Madeleine-Charlotte; Morel, Nicolas (seigneur de Cremery)
    - DUCORROY Horloger; Pendule en maconneur par .. § Inventaire après décès du Chevalier de Villiers, 26 mai 1743; MC/ET/I/411
    - LEDOUX (Marc Antoine), Maître peintre, Rue des Boucheries § Société entre .. et des tiers, 10 février 1749; MC/ET/I/411
      Ledoux, Marc Antoine
    - BRUNGNARD (Pierre) menuisier Rue Jacob § Mariage de la fille de .., 18 février 1749; MC/ET/I/411
      contrat de mariage; Brungnard, Pierre
  - Minutes. 1743, avril - juin, avril - juin 1743; MC/ET/I/412
    Attention: acte(s) coté(s) en Réserve
    - Contrat de mariage entre Pierre Brasier, domestique au service de Monsieur de Grandmont, rue Neuve-Saint-Paul, et Anne Porcher, veuve de Nicolas-Ignace Robiquet, blanchisseur, rue de Verneuil., 5 octobre 1742; MC/ET/I/412
      contrat de mariage; Neuve-Saint-Paul (rue); Verneuil (rue de); Brasier, Pierre; Porcher, Anne; Robiquet, Nicolas-Ignace; employé de maison; teinturier blanchisseur
    - Contrat de mariage entre Charles Nicolas Poussineau, écrivain pour le public, faubourg Saint-Jacques, et Catherine Trubert, fille de feu Charles Trubert, maître boutonnier, rue Saint-Dominique., 6 octobre 1742; MC/ET/I/412
      contrat de mariage; Saint-Jacques (faubourg); Saint-Dominique (rue); Poussineau, Charles-Nicolas; Trubert, Catherine; Trubert, Charles; tabletier
    - Contrat de mariage entre Mathias Léger Petit, perruquier, rue Saint-Dominique, et Marie Madeleine Girard, fille de Benoît Girard, baigneur, rue Saint-Dominique., 1er avril 1743; MC/ET/I/412
      contrat de mariage; Saint-Dominique (rue); Petit, Mathias-Léger; Girard, Marie-Madeleine; Girard, Benoît; coiffeur
    - Testament mutuel de Jean Courtin, suisse de nation, suisse de l'ambassadeur d'Espagne, et Claude Brunet., 3 avril 1743; MC/ET/I/412
      testament; Courtin, Jean; Brunet, Claude; ambassadeur
    - Inventaire après décès de Marie Hue, femme de Louis Vilette, compagnon maçon, rue de Sèvres., 3 avril 1743; MC/ET/I/412
      inventaire après décès; Hue, Marie; Villette, Louis; maçon
    - Testament de Marie Fuzelier, dit Dalier, rue du Cherche-Midi, femme de chambre de feu la comtesse de Verrue., 9 avril 1743; MC/ET/I/412
      testament; Cherche-Midi (rue du); Fuzelier dit Dalier, Marie
    - Martin (Sieur) marchand tapissier § cité dans un testament, 9 avril 1743; MC/ET/I/412
      testament
    - Contrat de mariage entre François Joseph Le Mierre, marchand boucher, à Meudon, et Catherine Gouret, fille de Claude René Gouret, laboureur, receveur de la seigneurie d'Issy., 10 avril 1743; MC/ET/I/412
      contrat de mariage; Meudon (Hauts-de-Seine); Le Mierre, François Joseph; Gouret, Catherine; Gouret, Claude René; boucher; agriculteur
    - Boutillier (Pierre) entrepreneur de bâtiments à Meudon § témoin au mariage, 10 avril 1743; MC/ET/I/412
      contrat de mariage; Boutillier, Pierre
    - Colloudre (Louis) maître carreleur Petite rue du Bac § Convention pour entretenir et réparer pendant 10 ans tout le carreau qu'il a posé à l'Hôtel de Tours rue du Paon, 19 avril 1743; MC/ET/I/412
      Colloudre, Louis
    - Bail pour six ans, par François Jouvenet, demeurant rue du Colombier, dans une maison dont il est le principal locataire, à Catherine Gaussin, fille majeure, du 'dessous de la grande porte cochère pour servir de remise de carrosse', de l'écurie qui est dans la cour, et de plusieurs pièces dans ladite maison. moyennant 700 livres de loyer annuel., 21 avril 1743; MC/ET/I/412
      Documents du Minutier central concernant l'histoire de l'art (1700-1750), par Mireille Rambaud, tome II [études I à X, soit 2357 actes], Paris, Archives nationales, 1971, p. 300 (instrument de recherche imprimé dématérialisé, certaines notices sont plus détaillées dans la version intégrale accessible en ligne par la rubrique 'Autres instruments de recherche', voir contexte dans le Plan d’orientation général - Notaires de Paris, guides thématiques du Minutier).
    - Contrat de mariage entre Jean-Baptiste Hayon, huissier à verge de l'archevêché de Cambrai, et Jeanne Ferré, fille de Jacques Ferré, maître perruquier au Mans, rue Saint-Honoré., 23 avril 1743; MC/ET/I/412
      contrat de mariage; Cambrai (Nord); Le Mans (Sarthe); Saint-Honoré (rue); Hayon, Jean-Baptiste; Ferré, Jeanne; Ferré, Jacques; huissier de justice; coiffeur
    - Contrat de mariage entre Nicolas Perroud, suisse de nation, suisse de la marquise de Quérouard, rue de la Chaise, et Catherine Gillet, fille de Pierre Gillet, vigneron à Dannevoux (près de Verdun), rue de la Chaise., 24 avril 1743; MC/ET/I/412
      contrat de mariage; Chaise (rue de la); Perroud, Nicolas; Quérouard (marquise de); Gillet, Catherine; Gillet, Pierre; viticulteur